CONTACTO

- **©** 55-6800-2272
- piuriantorres@gmail.com
- https://jurianlt.dev
- https://n9.cl/jurian-byte

HABILIDADES

Angular

React

JavaScript

TypeScript

HTML

SCSS/CSS

Flexbox

Bootstrap

JavaScript

Golang

C/C++

SQL

APTITUDES

Responsable

Colaborativa

Comprometida

Organizada

Proactiva

Creativa

EDUCACIÓN

Ingeniería en Sistemas Computacionales (2018-2023)

Escuela Superior de Cómputo, Instituto Politécnico Nacional.

Técnico en telecomunicaciones (2015-2018)

Cecyt 10 "Carlos Vallejo Marquez".

IDIOMAS

Inglés

Nivel: Intermedio

GUADALUPE JURIAN LEON TORRES

INGENIERÍA EN SISTEMAS COMPUTACIONALES

SOBRE MI

Soy ingeniera en Sistemas Computacionales, con experiencia inicial en el desarrollo de aplicaciones web, especializada en programación front-end y con conocimientos en back-end. Me enfoco en crear interfaces visuales atractivas y funcionales, manteniendo un compromiso constante con el aprendizaje continuo, el trabajo colaborativo en equipo y la resolución metódica de problemas para aportar valor y crecimiento en mi área profesional.

EXPERIENCIA LABORAL

Veyron I Enero 2024 - Actualmente

Actividades:

- Diseño y desarrollo de interfaces de usuario utilizando Angular para sistemas web, mejorando la interactividad y la experiencia del usuario en el front-end.
- Programación y mantenimiento del back-end en Golang, asegurando una comunicación eficiente y segura entre el servidor y el cliente.
- Integración y soporte técnico para el sistema ERP de IFS, contribuyendo a la gestión de procesos empresariales aunque con un conocimiento en desarrollo.
- Diagnóstico y resolución de incidencias en el sistema, garantizando la continuidad y el rendimiento óptimo de los servicios web.

Logros:

- Aplicación exitosa de habilidades técnicas en Angular y Golang para crear soluciones robustas y escalables.
- Participación en la integración de sistemas complejos, como el ERP de IFS, facilitando mejoras en la gestión empresarial.

Trabajo Terminal I Agosto 2022 - Junio 2023

Actividades:

- Diseño y desarrollo de un sitio web orientado a gestionar las actividades administrativas internas de bibliotecas.
- Implementación de funciones avanzadas para mejorar la experiencia del usuario, facilitando la interacción y el acceso a recursos bibliotecarios.
- Desarrollo de front-end mediante Angular.
- Desarrollo del back-end utilizando Golang, creando una estructura robusta y eficiente que se integra perfectamente con el front-end.
- Implementación de bases de datos con MySQL para gestionar y almacenar información de manera segura y eficaz.

Logros:

- Creación de una plataforma robusta que mejoró la organización y gestión en la biblioteca.
- Aplicación efectiva de tecnologías modernas, logrando un sistema integrado entre front-end y back-end.